【裁判字號】    92,簡上,20
【裁判日期】    920708
【裁判案由】    傷害
【裁判全文】
臺灣士林地方法院刑事判決                          九十二年度簡上字第二號
    上  訴  人  乙○○
    即  被  告
右列上訴人因傷害案件，不服本院九十二年度簡字第六四三號，中華民國九十一年十
一月二十九日第一審判決（聲請簡易判決處刑案號：九十年度偵字第三五六五號），
提起上訴，本院管轄之第二審合議庭判決如左：
    主  文
上訴駁回。
    事  實
一、乙○○於民國九十年三月五日下午四時三十分許，至台北縣汐止市○○街一一０
    巷金龍湖旁欲走向登山步道旁菜園時，剛好丙○○也走路前來。乙○○因為不滿
    丙○○破壞其菜園，而丙○○也認為乙○○破壞其與張華維所合建之登山步道，
    ，雙方進而發生口角，不料雙方竟各基於傷害人身體之犯意，乙○○先拾取棄置
    於菜園旁長約三十公分之鋸子，而丙○○則自步道旁拾起一根約六尺長、直徑約
    六公分之竹竿；其後，乙○○則先以手持之鐵鋸砍向丙○○之左手臂及左大腿，
    而丙○○則以手持之竹竿攻擊乙○○，致造成丙○○受有左上臂、左大腿裂傷之
    傷害，乙○○則左頂部頭皮受有三乘一乘一公分之撕裂傷（丙○○涉犯傷害罪嫌
    部分，業經本院以九十一年度易字第三八九號判處拘役三十日，如易科罰金，以
    三百元折算一日確定）。
二、案經丙○○訴由台北縣警察局汐止分局報請臺灣士林地方法院檢察署檢察官偵查
    聲請簡易判決處刑。
    理  由
一、訊據被告乙○○於本院審理時否認前述犯行，並辯稱：是丙○○打我，我是被打
    的人，為何會被判有罪，丙○○的傷我不曉得等語。惟查：
  (一)被告於前述時、地手上持有鋸子，業經被告供承及告訴人陳明在卷（見本院九十
    二年六月二十四日審判筆錄）。又被告於本院九十二年三月十二日訊問時承認丙○○拿長的竹竿打她，她有拿鋸子頂他，不小心傷到他，他自己也有跌倒受傷。
  (二)告訴人丙○○受有左上臂裂傷六乘０‧三乘０‧三公分及左大腿十五乘０‧二乘
    ０‧一公分共二處，此有佳祥診所診斷證明書一份在卷可稽。又告訴人所受左上
    臂中段部前外側及左大腿上半部前外側之裂傷，均屬細長型表淺部裂傷，且傷口
    外觀有鋸齒狀邊緣破皮痕跡，顯見告訴人左上臂及左大腿之裂傷係被鋸子所傷，
    與跌倒撞到或摩擦地上之石頭所致傷口並不相符，此有佳祥診所許祥豐醫師於九
    十年十二月五日之回函（九十年度偵續字第一八四號第二六頁）及丙○○於佳祥
    診所之病例表各一份在卷足憑，足見告訴人左上臂及左大腿上之裂傷係由被告持
    鋸子所傷。
  (三)證人甲○○於本院訊問時雖證稱有看到告訴人丙○○拿一根很長的竹竿打被告，
    且被告頭部有流血等語。惟證人甲○○於本院訊問亦證稱丙○○拿一根很長的竹
    竿打被告之前的事，他沒有看到，而且並未看到被告手上有拿東西，也沒有看到
    現場有一把鋸子。然查，被告手上持有鋸子之事實，已經被告供承及告訴人陳明
    在卷（見前揭本院審判筆錄）。足見證人並未親自目睹本件整個過程，其所見僅
    係一部份而已，並不能以此而逕認被告無持鋸子傷害告訴人之行為。是證人之證
    言，並不能為有利被告認定之依據。而且，由證人甲○○之證言，更可證明被告
    以鋸子傷害告訴人之行為是發生在告訴人以竹竿打被告之前；換言之，告訴人所
    受之傷害並不是被告拿鋸子頂告訴人而不小心造成。
  (四)綜上所述，被告於本院所辯告訴人丙○○的傷不是她打的或不小心造成等語，都
    是推卸責任之詞，不足採信。故本件事證明確，被告犯行足以認定，應依法論罪
    科刑。
二、核被告所為，係犯刑法第二百七十七條第一項之普通傷害罪。原判決引用刑事訴
    訟法第四百九十九條第一項、第四百五十四條第二項、刑法第二百七十七條第一
    項、第四十一條第一項前段，罰金罰鍰提高標準條例第一條前段、第二條，逕以
    刑事簡易判決量處上訴人即被告拘役三十日，如易科罰金，以三百元折算一日，
    其認事用法並無不當，量刑亦屬妥適，上訴人仍執上開辯詞否認犯罪，並指摘原
    判決不當，為無理由，應予駁回。
據上論斷，應依刑事訴訟法第四百五十五條之一第一項、第三項、第三百六十八條，
判決如主文。
本案經檢察官呂文忠到庭執行職務。
中      華      民      國     九十二     年       七      月     八    日
                                      台灣士林地方法院刑事第二庭
                                      審判長法  官  杜  惠  錦
                                            法  官  陳  張  榮
                                            法  官  李  建  忠
右正本證明與原本無異。
本件不得上訴。
                                            書記官  曾  韻  蒔
中      華      民      國     九十二     年       七      月    十一   日
附錄本案論罪科刑法條全文：
刑法第二百七十七條第一項：
  傷害人之身體或健康者，處三年以下有期徒刑、拘役或一千元以下罰金。


司法院資訊處製作；財團法人民間司法改革基金會備份。
